【裁判字號】    99,抗,515
【裁判日期】    990506
【裁判案由】    不服延長羈押等
【裁判全文】
臺灣高等法院刑事裁定                   99年度抗字第515號
抗  告  人  甲○○
上列抗告人因違反毒品危害防制條例案件，對於臺灣士林地方法
院98年度訴字第399 號中華民國99年4 月13日延長羈押裁定，提
起抗告，本院裁定如下：
    主  文
抗告駁回。
    理  由
一、抗告意旨略以：抗告人即被告對於被訴之犯罪事實，於偵查
    中已坦承犯行，並於原審準備程序亦坦認不諱，僅對於販賣
    二級毒品予周政亨之次數有爭議，而證人周政亨於民國99年
    3 月2 日審理時已詰證完畢，應無其他案件及證據之爭點，
    被告並無勾串共犯及證人之虞，實無禁止接見通信之必要，
    原裁定認定有刑事訴訟法第101 條第1 項第2 、3 款情形，
    認定有勾串共犯及證人之虞，惟並未告知所依據之事實為何
    ，爰提起抗告等語。
二、按被告經法官訊問後，認犯罪嫌疑重大，而有(1)逃亡或有事
    實足認為有逃亡之虞者；(2)有事實足認為有湮滅、偽造、變
    造證據或勾串共犯或證人之虞者；(3)所犯為最輕本刑五年以
    上有期徒刑之罪等情形之一者，非予羈押，顯難進行追訴、
    審判或執行，得羈押之，刑事訴訟法第101 條第1 項第1 款
    、第2 款、第3 款定有明文。次按，刑事被告經訊問後，於
    必要時得羈押之，所謂必要與否，自應按照訴訟進行程度，
    及其他一切情事，由法院斟酌認定（最高法院二十九年度抗
    字第五十七號判例意旨參照）。又於偵審中羈押被告之目的
    ，在於確保訴訟程序之進行、證據之存在及真實，而被告有
    無羈押之必要，法院自得就具體個案情節予以斟酌決定，如
    就客觀情事觀察，法院羈押之裁定在目的與手段間之衡量並
    無違反比例原則情形，即無違法或不當可言。又刑事訴訟法
    第101 條第1 項所稱「犯罪嫌疑重大」，係指有具體事由足
    以令人相信被告可能涉嫌其被指控之犯罪即足當之，亦即僅
    需自由證明即可，與認定犯罪事實所依憑之證據需達無合理
    懷疑之程度者有不同。且刑事訴訟程序乃一動態過程，有無
    羈押被告之必要，自應由法院斟酌審判時之卷證資料及其他
    相關情事認定之（最高法院九十五年台抗字第三九六號裁定
    參照）。
三、經查抗告人即被告甲○○因涉犯毒品危害防制條例第4 條第
    2 項之販賣二級毒品罪嫌，經檢察官提起公訴（臺灣士林地
    方法院檢察署98年度偵字第10153 號等），原審訊問後，認
    犯罪嫌疑重大，所犯最輕本刑五年以上有期徒刑之罪，有勾
    串共犯、證人之虞，有刑事訴訟法第101 條第1 項第2 、3
    款情形，非予羈押，顯難進行審判，於98年11月16日執行羈
    押，並禁止接見通信，99年2 月16日起延長羈押2 月，並禁
    止接見通信。99年4 月13日裁定自99年4 月16日起延長羈押
    2 月，並禁止接見通信，有原裁定一份可稽。抗告人自承其
    確有販賣二級毒品犯行，僅對於販賣之次數有爭議，足認抗
    告人販賣二級毒品犯嫌重大，所犯最輕本刑五年以上有期徒
    刑之罪。又本案檢察官係起訴抗告人販賣二級毒品大麻予同
    案被告溫偉光之不詳姓名年籍友人、王俊強、周政亨、溫偉
    光、羅冠明、朱家宏等人，實情為何，自有傳喚共犯及證人
    詳予調查之必要，抗告人以原審已傳喚證人周政亨，即謂已
    無勾串共犯、證人之虞，尚無理由。
四、原審依自由之證明，認被告涉犯毒品危害防制條例第4 條第
    2 項販賣二級毒品之重罪，嫌疑重大，有勾串共犯、證人之
    虞，並審酌全案情節，認被告確有羈押之必要，而裁定予以
    延長羈押2 月並禁止接見通信，經核並無違誤。抗告意旨指
    摘原裁定不當，為無理由，應予駁回。
據上論斷，應依刑事訴訟法第412 條，裁定如主文。
中    華    民    國    99    年    5     月    6     日
                  刑事第十庭審判長法  官  陳榮和
                                  法  官  彭政章
                                  法  官  黃斯偉
以上正本證明與原本無異。
不得再抗告。
                                  書記官  王宜玲
中    華    民    國    99    年    5     月    10    日

司法院資訊處製作；財團法人民間司法改革基金會備份。
